臺灣臺中地方法院民事判決
110年度中簡字第2635號
原      告  顏劭綺即顏宏益之繼承人


            顏翠岑即顏宏益之繼承人


兼上二人
法定代理人  陳淑玲即顏宏益之繼承人


被      告  黃維鈿  




上列被告因詐欺等刑事案件（本院109年度訴字第2617號），經
原告提起刑事附帶民事訴訟請求損害賠償（本院110年度附民字
第40號），由本院刑事庭裁定移送前來，於民國111年5月24日言
詞辯論終結，本院判決如下：
    主      文
被告應給付原告新臺幣肆拾參萬柒仟元，及自民國一百一十年一
月十六日起至清償日止，按週年利率百分之五計算之利息。
本判決得假執行。
    事實及理由
一、原告主張：被告於民國107年11月間，基於參與犯罪組織之
    犯意，經由訴外人黃信夫之介紹，加入真實姓名年籍不詳、
    社群軟體FACEBOOK、通訊軟體LINE或微信帳號暱稱「韓倩」
    、「PRS客服」、「謝敏婷」、「雷潤琴」、「forever」、
    「英子」、「xia」、「夏沐」等人所組成，具有持續性、
    牟利性之有結構性詐欺集團擔任提款車手。嗣被告與詐欺集
    團成員於107年12月17日，共同意圖為自己不法之所有，基
    於3人以上共同犯詐欺取財之犯意聯絡，先由該詐欺集團不
    詳自稱「雷潤琴」之女子，以通訊軟體LINE暱稱「forever
    」與被繼承人顏宏益聯絡，佯稱可投資普瑞斯國際金投資外
    匯交易賺錢云云，使顏宏益限於錯誤，依其指示匯款至其指
    定之帳戶，由被告前往提款，並將款項交付予指定之成員，
    以此獲得報酬。被告上開詐欺行為，使顏宏益陷於錯誤而受
    有新臺幣（下同）437,000元之損害，又顏宏益已於109年12
    月4日死亡，原告為顏宏益之繼承人，爰依侵權行為及繼承
    之法律關係，請求被告負損害賠償責任等語。並聲明：如主
    文第1項所示。
二、被告於111年1月18日言詞辯論期日當庭陳明認諾原告之請求
    。
三、按當事人於言詞辯論時為訴訟標的之捨棄或認諾者，應本於
    其捨棄或認諾為該當事人敗訴之判決，民事訴訟法第384條
    定有明文。查被告對於原告所為本件損害賠償之請求，既於
    言詞辯論時表示同意原告之請求，而為認諾，則揆之上開規
    定，本院自應本於被告之認諾而為其敗訴之判決。從而，原
    告依據侵權行為及繼承之法律關係，請求被告給付437,000
    元，及自110年1月16日起至清償日止，按週年利率百分之5
    計算之法定遲延利息，為有理由，應予准許。
四、本件判決係依民事訴訟法第427條第1項規定適用簡易訴訟程
    序，所為被告敗訴判決，應適用民事訴訟法第389條第1項第
    3款之規定，依職權宣告假執行。
五、本件原告提起刑事附帶民事訴訟，由本院刑事庭依刑事訴訟
    法第504 條第1 項之規定裁定移送前來，依同條第2 項規定
    就原告起訴部分依法免徵第一審裁判費，且本件訴訟繫屬期
    間亦未增生訴訟費用，尚無訴訟費用負擔問題，併此敘明。
中　　華　　民　　國　　111 　年　　6 　　月　　7 　　日
                  臺灣臺中地方法院臺中簡易庭
                                  法　官　吳蕙玟
以上正本係照原本作成。　　　　　　　　　　　　　　　　　
如不服本判決，應於送達後20日內，向本院提出上訴狀並表明上
訴理由，如於本判決宣示後送達前提起上訴者，應於判決送達後
20日內補提上訴理由書（須附繕本）。如委任律師提起上訴者，
應一併繳納上訴審裁判費。
中　　華　　民　　國　　111 　年　　6 　　月　　7 　　日
                                  書記官  楊思賢